臺灣士林地方法院刑事裁定
111年度聲字第1017號
聲  請  人  臺灣士林地方檢察署檢察官
受  刑  人  紀主恩




上列聲請人因受刑人數罪併罰有二裁判以上，聲請定其應執行之
刑（111年度執聲字第680號），本院裁定如下：
    主    文
紀主恩所犯如附表所示之罪，應執行有期徒刑陸年。
    理    由
一、受刑人因犯詐欺等案件，經臺灣臺北地方法院104年度簡字
    第2737號、108年度簡字第2938號、本院105年度審簡字第83
    4號、108年度訴字第122號、第266號、108年度易緝字第4號
    、臺灣新北地方法院105年度簡上字第799號、108年度訴緝
    字第1號、108年度簡字第3516號、第6634號判決分別判處如
    附表所示之刑確定（內容均詳如附表所示）。
二、其中附表編號6、10、14至16所示之罪為不得易科罰金之刑
    ，編號1至5、7至9、11至13所示之罪係得易科罰金之刑，茲
    受刑人已於民國111年9月12日具狀請求檢察官就如附表所示
    之罪，聲請合併定應執行刑，有受刑人刑事聲請狀1份在卷
    可稽（見本院卷第7頁），是聲請人聲請定其應執行之刑，
    本院審核受刑人定應執行刑案件一覽表、附表所示案件之判
    決及臺灣高等法院被告前案紀錄表，並具體審酌整體犯罪過
    程之附表所示各罪，自各行為彼此間之關連性以觀，其所犯
    各罪之犯罪時間、各罪對法益侵害之加重效應，及罪數所反
    應行為人人格及犯罪傾向等情狀為整體評價，暨斟酌受刑人
    對本件定應執行刑之意見（見本院卷第225頁受刑人意見調
    查表），爰定其應執行之刑。
三、依刑事訴訟法第477條第1項，刑法第50條第1項但書第1款、
    第2項、第53條、第51條第5款，裁定如主文。
中　　華　　民　　國　　111 　年　　10　　月　　17　　日
                        刑事第三庭法  官  黃怡瑜
以上正本證明與原本無異。
對於本件裁定如有不服，應於送達後5 日內，向本院提出抗告書
狀，敘述抗告之理由，抗告於臺灣高等法院。
                                  書記官  張湘翎
中　　華　　民　　國　　111 　年　　10　　月　　17　　日
【附表】 
編    號         1        2        3 罪    名  詐欺 詐欺 詐欺 宣 告 刑  有期徒刑4月 有期徒刑4月 有期徒刑3月 犯罪日期  102年5月1日至102年6月30日 102年6月1日至102年7月31日 104年3月9日 偵查（自訴）機關年度及案號  臺北地檢104年度調偵緝字第35、36、37號 臺北地檢104年度調偵緝字第35、36、37號 士林地檢105年度偵緝字第66號  最  後  事實審 法院 臺灣臺北地方法院 臺灣臺北地方法院 臺灣士林地方法院  案號 104年度簡字第2737號 104年度簡字第2737號 105年度審簡字第834號  判決日期 104.10.30 104.10.30 105.12.09  確  定  判  決 法院 臺灣臺北地方法院 臺灣臺北地方法院 臺灣士林地方法院  案號 104年度簡字第2737號 104年度簡字第2737號 105年度審簡字第834號  判決確定日期  105.01.06  105.01.06  106.03.14 備    註  編號1至5經臺灣新北地方法院106年度聲字第3441號裁定合併定其應執行有期徒刑1年3月確定。   

編    號         4        5        6 罪    名  詐欺 詐欺 詐欺 宣 告 刑  有期徒刑4月 有期徒刑4月 有期徒刑1年   犯罪日期  ①104年3月11日 ②104年3月16日 ①103年8月26日 ②103年8月28日 ③103年9月2日 ④103年9月10日 ⑤103年9月11日 103年6月26日至103年8月7日   偵查（自訴）機關年度及案號  士林地檢105年度偵緝字第66號 新北地檢104年度偵字第15998號 新北地檢104年度偵字第9172號、第26004號、105年度偵字第1166號、第4570號、105年度偵緝字第103號、第104號、第105 號、第106號、第1960號   最  後  事實審 法院 臺灣士林地方法院 臺灣新北地方法院 臺灣新北地方法院   案號 105年度審簡字第834號 105年度簡上字第799號 108年度訴緝字第1號、108年度易緝字第1號  判決日期 105.12.09 106.02.22 108.03.13   確  定  判  決 法院 臺灣士林地方法院 臺灣新北地方法院 臺灣新北地方法院   案號 105年度審簡字第834號 105年度簡上字第799號 108年度訴緝字第1號、108年度易緝字第1號  判決確定日期  106.03.14  106.02.22  108.04.02  備    註  編號1至5經臺灣新北地方法院106年度聲字第3441號裁定合併定其應執行有期徒刑1年3月確定。   

編    號         7        8        9 罪    名  詐欺 公司法 商業會計法  宣 告 刑  ①有期徒刑3月(5次) ②有期徒刑6月(4次) ③有期徒刑5月(3次)  有期徒刑3月  有期徒刑3月 犯罪日期  103年7月18日至 104年10月5日 102年11月22日 104年7月1日至 104年8月31日   偵查（自訴）機關年度及案號  新北地檢104年度偵字第9172號、第26004號、105年度偵字第1166號、第4570號、105年度偵緝字第103號、第104號、第105 號、第106號、第1960號 新北地檢104年度偵字第9172號、第26004號、105年度偵字第1166號、第4570號、105年度偵緝字第103號、第104號、第105 號、第106號、第1960號 新北地檢108年度偵緝字第31號   最  後  事實審 法院 臺灣新北地方法院 臺灣新北地方法院 臺灣新北地方法院   案號 108年度訴緝字第1號、108年度易緝字第1號 108年度訴緝字第1號、108年度易緝字第1號 108年度簡字第3516號  判決日期 108.03.13 108.03.13 108.06.10   確  定  判  決 法院 臺灣新北地方法院 臺灣新北地方法院 臺灣新北地方法院   案號 108年度訴緝字第1號、108年度易緝字第1號 108年度訴緝字第1號、108年度易緝字第1號 108年度簡字第3516號  判決確定日期  108.04.02  108.04.02  108.08.27 備    註  編號7至8應執行有期徒刑1年確定。   

編    號         10        11        12 罪    名  偽造有價證券 商業會計法 商業會計法 宣 告 刑  有期徒刑1年10月 有期徒刑4月 有期徒刑2月   犯罪日期  ①103年12月11日 ②103年12月15日 ③103年12月19日 ④103年12月26日 ⑤104年1月14日 102年7月1日至103年4月30日 104年5月1日至104年8月31日 偵查（自訴）機關年度及案號  士林地檢107年度偵緝字第1400號 臺北地檢108年度偵緝字第1618號 新北地檢108年度偵緝字第28號  最  後  事實審 法院 臺灣士林地方法院 臺灣臺北地方法院 臺灣新北地方法院  案號 108年度訴字第122號 108年度簡字第2938號 108年度簡字第6634號  判決日期 108.08.23 109.02.03 109.01.14  確  定  判  決 法院 臺灣士林地方法院 臺灣臺北地方法院 臺灣新北地方法院  案號 108年度訴字第122號 108年度簡字第2938號 108年度簡字第6634號  判決確定日期  108.09.23  109.03.04  109.02.25   備    註     

編    號         13        14        15 罪    名     商業會計法 詐欺 詐欺 宣 告 刑  有期徒刑2月 有期徒刑1年2月 有期徒刑8月 犯罪日期  104年3月1日至104年4月30日 102年4月25日至102年8月6日 102年5月1日至102年7月31日 偵查（自訴）機關年度及案號  士林地檢108年度偵字第1412、7409號 士林地檢103年度偵字第8225、8884、11287、13179號 士林地檢103年度偵字第8225、8884、11287、13179號  最  後  事實審 法院 臺灣士林地方法院 臺灣士林地方法院 臺灣士林地方法院  案號 108年度訴字第266號 108年度易緝字第4號 108年度易緝字第4號  判決日期 109.08.06 109.11.20 109.11.20  確  定  判  決 法院 臺灣士林地方法院 臺灣士林地方法院 臺灣士林地方法院  案號 108年度訴字第266號 108年度易緝字第4號 108年度易緝字第4號  判決確定日期  109.09.02  109.12.22  109.12.22   備    註   編號14至16應執行有期徒刑2年6月確定。  

編    號         16   罪    名  詐欺   宣 告 刑  有期徒刑10月   犯罪日期  102年12月6日至102年12月23日   偵查（自訴）機關年度及案號  士林地檢103年度偵字第8225、8884、11287、13179號    最  後  事實審 法院 臺灣士林地方法院    案號 108年度易緝字第4號    判決日期 109.11.20    確  定  判  決 法院 臺灣士林地方法院    案號 108年度易緝字第4號    判決確定日期  109.12.22     備    註  編號14至16應執行有期徒刑2年6月確定。